【裁判字號】    99,裁,2081
【裁判日期】    990909
【裁判案由】    國籍事務
【裁判全文】
最  高  行  政  法  院  裁  定
                                      99年度裁字第2081號
上  訴  人  甲○○
被 上訴 人  內政部
代  表  人  江宜樺
上列當事人間國籍事務事件，上訴人對於中華民國99年6月10日
臺北高等行政法院99年度訴字第473號判決，提起上訴，本院裁
定如下：
    主  文
上訴駁回。
上訴審訴訟費用由上訴人負擔。
    理  由
一、按對於高等行政法院判決之上訴，非以其違背法令為理由，
    不得為之，行政訴訟法第242條定有明文。依同法第243條第
    1項規定，判決不適用法規或適用不當者，為違背法令；而
    判決有同條第2項所列各款情形之一者，為當然違背法令。
    是當事人對於高等行政法院判決上訴，如依行政訴訟法第24
    3條第1項規定，以高等行政法院判決有不適用法規或適用不
    當為理由時，其上訴狀或理由書應有具體之指摘，並揭示該
    法規之條項或其內容；若係成文法以外之法則，應揭示該法
    則之旨趣，倘為司法院解釋或本院之判例，則應揭示該判解
    之字號或其內容。如以行政訴訟法第243條第2項所列各款情
    形為理由時，其上訴狀或理由書，應揭示合於該條項各款之
    事實。上訴狀或理由書如未依此項方法表明者，即難認為已
    對高等行政法院判決之違背法令有具體之指摘，其上訴自難
    認為合法。
二、緣本件上訴人前於民國（下同）90年3月16日與訴外人潘碧
    幸（原國籍越南）結婚，潘碧幸於94年8月10日申請歸化中
    華民國國籍，經新竹縣政府轉經內政部94年8月24日台內戶
    字第0940013295號函許可歸化中華民國國籍。嗣2人為小孩
    之事訟，上訴人乃於98年9月24日檢附臺灣新竹地方法院
    98年8月13日98年度訴字第177號刑事判決以潘碧幸不符國籍
    法第3條規定，請求撤銷潘碧幸歸化許可，被上訴人乃以98
    年10月2日台內戶字第0980181746號函復稱潘碧幸犯罪紀錄
    係發生於歸化我國國籍之後，不得依國籍法第19條撤銷其歸
    化許可。上訴人不服，循序提起本件行政訴訟。案經原審駁
    回其訴。
三、本件上訴人對於原審判決提起上訴，主張：上訴人之配偶潘
    碧幸品性不端，只想假藉與上訴人結婚，違法在臺打工，匯
    錢回越南娘家，未盡夫妻相互扶持照顧家庭之責，復略誘上
    訴人兒子至越南，不讓其返國就學，潘女卻自行返臺打工，
    潘女犯罪行為經臺灣新竹地方法院98年8月13日98年度訴字
    第177號刑事判決處2年有期徒刑，其所為違反國籍法第3條
    規定至為明確，符合國籍法第19條撤銷歸化國籍之要件。而
    被上訴人未依國籍法第19條撤銷潘碧幸之國籍，被上訴人違
    法不作為，上訴人自得依行政訴訟法第5條第1項規定提起行
    政訴訟，請求被上訴人依國籍法第19條規定作成撤銷潘碧幸
    國籍之行政處分等語，惟核其上訴理由，業經原審詳加指駁
    在案，上訴人仍執原詞對原判決提起上訴，並未具體說明其
    違背何項法令條款。依首開規定及說明，其上訴為不合法。
四、據上論結，本件上訴為不合法。依行政訴訟法第249條第1項
    前段、第104條、民事訴訟法第95條、第78條，裁定如主文
    。
中    華    民    國    99    年    9     月    9     日
                    最高行政法院第七庭
                        審判長法官  廖  宏  明
                              法官  鄭  小  康
                              法官  張  瓊  文
                              法官  姜  素  娥
                              法官  林  文  舟

以  上  正  本  證  明  與  原  本  無  異
中    華    民    國    99    年    9     月    10    日
                              書記官  彭  秀  玲

司法院資訊處製作；財團法人民間司法改革基金會備份。
